# 陈版主：土地出让金返还

提问人：sdtianjh 时间：2015-01-25 13:43:52
陈版主：看过您以前发的帖子，土地出让金返还一般应作为政府补助处理，这也与准则精神相符； 目前笔者遇到这么一个业务，某开发商与地方政府签署协议，约定为开发商为当地建设一处公园，地方政府出让一定数量土地给开发商进行房地产开发。在政府与开发商签署的协议中，有这么一句话：在各地块分期出让后的 30 日内，甲方（政府）将乙方（开发商）实际缴纳的土地出让金超过X万元/亩的部分全部支付给乙方，用以返还乙方的建设费用（指建设公园的费用）。 并且，后期返还费用的时候，政府明确要求收款的款项性质是收回建设费用，而不是收土地出让金返还或其他性质补助。 这种情况下，本来应该作为收益的返还款，却成为收回工程款。我想问：这种情况下，该返还款是作为收回建设费用处理，还是作为政府补助，还是应作其他处理？
谢谢！

回答人：chenyiwei
考虑返还金额与该公园的建设成本之间的大小关系。如果返还款显著超出公园建设成本，全部确认为工程收入将导致毛利率畸高的（估计很可能是这种情况），则超出部分仍按政府补助处理。

提问人：sdtianjh 时间：2015-01-25 18:15:23
谢谢您的快速回复！这个项目目前返还款只有开发商已经投入建设成本的1/4，因为这两年房地产市场并不好，土地出让没有达到约定数量，就这个公园项目而言，开发商是亏本了。谢谢您！

回答人：chenyiwei
当返还款小于公园建设成本时，返还款可以全部作为代建收入处理。